<?xml version="1.0" encoding="utf-8"?>
<word>
  <form>niyuxobilitiko</form>
  <seq step="Try to build a Stem node by prepending a derivational prefix to another Stem node.">
    <morph wordType="180">
      <shortName>ni- (1SgSubj): ni</shortName>
      <inflMsa slot="180" slotAbbr="Subject" />
    </morph>
    <morph wordType="181">
      <shortName>yu- (2SgObj): yu</shortName>
      <inflMsa slot="181" slotAbbr="Object" />
    </morph>
    <stem>
      <failure>In attaching a derivational prefix: The from inflection class (1) of the derivational prefix "xo- (Pass): xo" is incompatible with the inflection class (1) of the stem.</failure>
      <morph wordType="derivPfx">
        <shortName>xo- (Pass): xo</shortName>
        <derivMsa fromCat="171" fromCatAbbr="bitrans" toCat="167" toCatAbbr="trans" fromInflClass="178" fromInflClassAbbr="1" toInflClass="178" toInflClassAbbr="2" requiresInfl="+" />
      </morph>
      <stem syncat="171" syncatAbbr="bitrans" inflClass="177" inflClassAbbr="1" requiresInfl="+" blocksInfl="-">
        <stem syncat="167" syncatAbbr="trans" inflClass="177" inflClassAbbr="1" requiresInfl="+">
          <morph wordType="root">
            <shortName>*bili (to.see): himbilira</shortName>
            <stemMsa cat="167" catAbbr="trans" inflClass="177" inflClassAbbr="1" requiresInfl="+" />
          </morph>
        </stem>
        <morph wordType="derivSfx">
          <shortName>-ti (Caus): ti</shortName>
          <derivMsa fromCat="167" fromCatAbbr="trans" toCat="171" toCatAbbr="bitrans" fromInflClass="0" toInflClass="177" toInflClassAbbr="1" requiresInfl="+" />
        </morph>
      </stem>
    </stem>
    <morph wordType="166">
      <shortName>-ko (Past): bi</shortName>
      <inflClasses>
        <inflClass hvo="178" abbr="2" />
      </inflClasses>
      <inflMsa slot="166" slotAbbr="Tense" />
    </morph>
  </seq>
  <seq step="Try to build a Full analysis node on an uninflected Stem node.">
    <morph wordType="180">
      <shortName>ni- (1SgSubj): ni</shortName>
      <inflMsa slot="180" slotAbbr="Subject" />
    </morph>
    <morph wordType="181">
      <shortName>yu- (2SgObj): yu</shortName>
      <inflMsa slot="181" slotAbbr="Object" />
    </morph>
    <morph wordType="derivPfx">
      <shortName>xo- (Pass): xo</shortName>
      <derivMsa fromCat="171" fromCatAbbr="bitrans" toCat="167" toCatAbbr="trans" fromInflClass="178" fromInflClassAbbr="1" toInflClass="178" toInflClassAbbr="2" requiresInfl="+" />
    </morph>
    <full syncat="171" syncatAbbr="bitrans" requiresInfl="+" inflected="-">
      <stem syncat="171" syncatAbbr="bitrans" inflClass="177" inflClassAbbr="1" requiresInfl="+" blocksInfl="-">
        <stem syncat="167" syncatAbbr="trans" inflClass="177" inflClassAbbr="1" requiresInfl="+">
          <morph wordType="root">
            <shortName>*bili (to.see): himbilira</shortName>
            <stemMsa cat="167" catAbbr="trans" inflClass="177" inflClassAbbr="1" requiresInfl="+" />
          </morph>
        </stem>
        <morph wordType="derivSfx">
          <shortName>-ti (Caus): ti</shortName>
          <derivMsa fromCat="167" fromCatAbbr="trans" toCat="171" toCatAbbr="bitrans" fromInflClass="0" toInflClass="177" toInflClassAbbr="1" requiresInfl="+" />
        </morph>
      </stem>
    </full>
    <morph wordType="166">
      <shortName>-ko (Past): bi</shortName>
      <inflClasses>
        <inflClass hvo="178" abbr="2" />
      </inflClasses>
      <inflMsa slot="166" slotAbbr="Tense" />
    </morph>
  </seq>
  <seq step="Try to apply inflectional template 'Possessed noun'.  The result will be a Full analysis node.">
    <morph wordType="180">
      <shortName>ni- (1SgSubj): ni</shortName>
      <inflMsa slot="180" slotAbbr="Subject" />
    </morph>
    <morph wordType="181">
      <shortName>yu- (2SgObj): yu</shortName>
      <inflMsa slot="181" slotAbbr="Object" />
    </morph>
    <morph wordType="derivPfx">
      <shortName>xo- (Pass): xo</shortName>
      <derivMsa fromCat="171" fromCatAbbr="bitrans" toCat="167" toCatAbbr="trans" fromInflClass="178" fromInflClassAbbr="1" toInflClass="178" toInflClassAbbr="2" requiresInfl="+" />
    </morph>
    <full syncat="171" syncatAbbr="bitrans" requiresInfl="-" inflected="+">
      <failure>The  category (n) of the inflectional template "Possessed noun" is incompatible with the category (bitrans) of the stem.</failure><stem syncat="171" syncatAbbr="bitrans" inflClass="177" inflClassAbbr="1" requiresInfl="+" blocksInfl="-"><stem syncat="167" syncatAbbr="trans" inflClass="177" inflClassAbbr="1" requiresInfl="+"><morph wordType="root"><shortName>*bili (to.see): himbilira</shortName><stemMsa cat="167" catAbbr="trans" inflClass="177" inflClassAbbr="1" requiresInfl="+" /></morph></stem><morph wordType="derivSfx"><shortName>-ti (Caus): ti</shortName><derivMsa fromCat="167" fromCatAbbr="trans" toCat="171" toCatAbbr="bitrans" fromInflClass="0" toInflClass="177" toInflClassAbbr="1" requiresInfl="+" /></morph></stem></full>
    <morph wordType="166">
      <shortName>-ko (Past): bi</shortName>
      <inflClasses>
        <inflClass hvo="178" abbr="2" />
      </inflClasses>
      <inflMsa slot="166" slotAbbr="Tense" />
    </morph>
  </seq>
  <seq step="Try to apply inflectional template 'Intransitive verb'.  The result will be a Full analysis node.">
    <morph wordType="180">
      <shortName>ni- (1SgSubj): ni</shortName>
      <inflMsa slot="180" slotAbbr="Subject" />
    </morph>
    <morph wordType="181">
      <shortName>yu- (2SgObj): yu</shortName>
      <inflMsa slot="181" slotAbbr="Object" />
    </morph>
    <morph wordType="derivPfx">
      <shortName>xo- (Pass): xo</shortName>
      <derivMsa fromCat="171" fromCatAbbr="bitrans" toCat="167" toCatAbbr="trans" fromInflClass="178" fromInflClassAbbr="1" toInflClass="178" toInflClassAbbr="2" requiresInfl="+" />
    </morph>
    <full syncat="171" syncatAbbr="bitrans" requiresInfl="-" inflected="+">
      <failure>The  category (intrans) of the inflectional template "Intransitive verb" is incompatible with the category (bitrans) of the stem.</failure>
      <stem syncat="171" syncatAbbr="bitrans" inflClass="177" inflClassAbbr="1" requiresInfl="+" blocksInfl="-">
        <stem syncat="167" syncatAbbr="trans" inflClass="177" inflClassAbbr="1" requiresInfl="+">
          <morph wordType="root">
            <shortName>*bili (to.see): himbilira</shortName>
            <stemMsa cat="167" catAbbr="trans" inflClass="177" inflClassAbbr="1" requiresInfl="+" />
          </morph>
        </stem>
        <morph wordType="derivSfx">
          <shortName>-ti (Caus): ti</shortName>
          <derivMsa fromCat="167" fromCatAbbr="trans" toCat="171" toCatAbbr="bitrans" fromInflClass="0" toInflClass="177" toInflClassAbbr="1" requiresInfl="+" />
        </morph>
      </stem>
      <failure>The inflectional template named 'Intransitive verb' for category 'intransitive verb' failed because the required suffix slot 'Tense' was not found.</failure>
    </full>
    <morph wordType="166">
      <shortName>-ko (Past): bi</shortName>
      <inflClasses>
        <inflClass hvo="178" abbr="2" />
      </inflClasses>
      <inflMsa slot="166" slotAbbr="Tense" />
    </morph>
  </seq>
  <seq step="Try to apply inflectional template 'Stative verb'.  The result will be a Full analysis node.">
    <morph wordType="180">
      <shortName>ni- (1SgSubj): ni</shortName>
      <inflMsa slot="180" slotAbbr="Subject" />
    </morph>
    <morph wordType="181">
      <shortName>yu- (2SgObj): yu</shortName>
      <inflMsa slot="181" slotAbbr="Object" />
    </morph>
    <morph wordType="derivPfx">
      <shortName>xo- (Pass): xo</shortName>
      <derivMsa fromCat="171" fromCatAbbr="bitrans" toCat="167" toCatAbbr="trans" fromInflClass="178" fromInflClassAbbr="1" toInflClass="178" toInflClassAbbr="2" requiresInfl="+" />
    </morph>
    <full syncat="171" syncatAbbr="bitrans" requiresInfl="-" inflected="+">
      <failure>The  category (sta) of the inflectional template "Stative verb" is incompatible with the category (bitrans) of the stem.</failure>
      <stem syncat="171" syncatAbbr="bitrans" inflClass="177" inflClassAbbr="1" requiresInfl="+" blocksInfl="-">
        <stem syncat="167" syncatAbbr="trans" inflClass="177" inflClassAbbr="1" requiresInfl="+">
          <morph wordType="root">
            <shortName>*bili (to.see): himbilira</shortName>
            <stemMsa cat="167" catAbbr="trans" inflClass="177" inflClassAbbr="1" requiresInfl="+" />
          </morph>
        </stem>
        <morph wordType="derivSfx">
          <shortName>-ti (Caus): ti</shortName>
          <derivMsa fromCat="167" fromCatAbbr="trans" toCat="171" toCatAbbr="bitrans" fromInflClass="0" toInflClass="177" toInflClassAbbr="1" requiresInfl="+" />
        </morph>
      </stem>
      <failure>The inflectional template named 'Stative verb' for category 'stative' failed because in the required suffix slot 'Tense', the inflection class of the stem (1) does not match any of the inflection classes of the inflectional affix (-ko (Past): bi).  The inflection class of this affix is: 2.</failure>
    </full>
    <morph wordType="166">
      <shortName>-ko (Past): bi</shortName>
      <inflClasses>
        <inflClass hvo="178" abbr="2" />
      </inflClasses>
      <inflMsa slot="166" slotAbbr="Tense" />
    </morph>
  </seq>
  <seq step="Try to apply inflectional template 'Transitive verb'.  The result will be a Full analysis node.">
    <morph wordType="180">
      <shortName>ni- (1SgSubj): ni</shortName>
      <inflMsa slot="180" slotAbbr="Subject" />
    </morph>
    <morph wordType="181">
      <shortName>yu- (2SgObj): yu</shortName>
      <inflMsa slot="181" slotAbbr="Object" />
    </morph>
    <morph wordType="derivPfx">
      <shortName>xo- (Pass): xo</shortName>
      <derivMsa fromCat="171" fromCatAbbr="bitrans" toCat="167" toCatAbbr="trans" fromInflClass="178" fromInflClassAbbr="1" toInflClass="178" toInflClassAbbr="2" requiresInfl="+" />
    </morph>
    <full syncat="171" syncatAbbr="bitrans" requiresInfl="-" inflected="+">
      <failure>The  category (trans) of the inflectional template "Transitive verb" is incompatible with the category (bitrans) of the stem.</failure>
      <failure>The inflectional template named 'Transitive verb' for category 'transitive verb' failed because the required prefix slot 'Object' was not found.</failure>
      <stem syncat="171" syncatAbbr="bitrans" inflClass="177" inflClassAbbr="1" requiresInfl="+" blocksInfl="-">
        <stem syncat="167" syncatAbbr="trans" inflClass="177" inflClassAbbr="1" requiresInfl="+">
          <morph wordType="root">
            <shortName>*bili (to.see): himbilira</shortName>
            <stemMsa cat="167" catAbbr="trans" inflClass="177" inflClassAbbr="1" requiresInfl="+" />
          </morph>
        </stem>
        <morph wordType="derivSfx">
          <shortName>-ti (Caus): ti</shortName>
          <derivMsa fromCat="167" fromCatAbbr="trans" toCat="171" toCatAbbr="bitrans" fromInflClass="0" toInflClass="177" toInflClassAbbr="1" requiresInfl="+" />
        </morph>
      </stem>
      <failure>The inflectional template named 'Transitive verb' for category 'transitive verb' failed because the required suffix slot 'Tense' was not found.</failure>
    </full>
    <morph wordType="166">
      <shortName>-ko (Past): bi</shortName>
      <inflClasses>
        <inflClass hvo="178" abbr="2" />
      </inflClasses>
      <inflMsa slot="166" slotAbbr="Tense" />
    </morph>
  </seq>
  <seq step="Try to apply inflectional template 'Non-final Transitive '.  The result will be a Stem analysis node.">
    <morph wordType="180">
      <shortName>ni- (1SgSubj): ni</shortName>
      <inflMsa slot="180" slotAbbr="Subject" />
    </morph>
    <morph wordType="181">
      <shortName>yu- (2SgObj): yu</shortName>
      <inflMsa slot="181" slotAbbr="Object" />
    </morph>
    <morph wordType="derivPfx">
      <shortName>xo- (Pass): xo</shortName>
      <derivMsa fromCat="171" fromCatAbbr="bitrans" toCat="167" toCatAbbr="trans" fromInflClass="178" fromInflClassAbbr="1" toInflClass="178" toInflClassAbbr="2" requiresInfl="+" />
    </morph>
    <stem syncat="171" syncatAbbr="bitrans" requiresInfl="+" inflected="-" blocksInflection="+">
      <failure>The  category (trans) of the inflectional template "Non-final Transitive " is incompatible with the category (bitrans) of the stem.</failure>
      <failure>The inflectional template named 'Non-final Transitive ' for category 'transitive verb' failed because the required prefix slot 'Object' was not found.</failure>
      <stem syncat="171" syncatAbbr="bitrans" inflClass="177" inflClassAbbr="1" requiresInfl="+" blocksInfl="-">
        <stem syncat="167" syncatAbbr="trans" inflClass="177" inflClassAbbr="1" requiresInfl="+">
          <morph wordType="root">
            <shortName>*bili (to.see): himbilira</shortName>
            <stemMsa cat="167" catAbbr="trans" inflClass="177" inflClassAbbr="1" requiresInfl="+" />
          </morph>
        </stem>
        <morph wordType="derivSfx">
          <shortName>-ti (Caus): ti</shortName>
          <derivMsa fromCat="167" fromCatAbbr="trans" toCat="171" toCatAbbr="bitrans" fromInflClass="0" toInflClass="177" toInflClassAbbr="1" requiresInfl="+" />
        </morph>
      </stem></stem>
    <morph wordType="166">
      <shortName>-ko (Past): bi</shortName>
      <inflClasses>
        <inflClass hvo="178" abbr="2" />
      </inflClasses>
      <inflMsa slot="166" slotAbbr="Tense" />
    </morph>
  </seq>
  <seq step="Try to apply inflectional template 'Bitransitive verb'.  The result will be a Full analysis node.">
    <morph wordType="180">
      <shortName>ni- (1SgSubj): ni</shortName>
      <inflMsa slot="180" slotAbbr="Subject" />
    </morph>
    <morph wordType="181">
      <shortName>yu- (2SgObj): yu</shortName>
      <inflMsa slot="181" slotAbbr="Object" />
    </morph>
    <morph wordType="derivPfx">
      <shortName>xo- (Pass): xo</shortName>
      <derivMsa fromCat="171" fromCatAbbr="bitrans" toCat="167" toCatAbbr="trans" fromInflClass="178" fromInflClassAbbr="1" toInflClass="178" toInflClassAbbr="2" requiresInfl="+" />
    </morph>
    <full syncat="171" syncatAbbr="bitrans" requiresInfl="-" inflected="+">
      <failure>The inflectional template named 'Bitransitive verb' for category 'bitransitive verb' failed because the required prefix slot 'Object' was not found.</failure>
      <stem syncat="171" syncatAbbr="bitrans" inflClass="177" inflClassAbbr="1" requiresInfl="+" blocksInfl="-">
        <stem syncat="167" syncatAbbr="trans" inflClass="177" inflClassAbbr="1" requiresInfl="+">
          <morph wordType="root">
            <shortName>*bili (to.see): himbilira</shortName>
            <stemMsa cat="167" catAbbr="trans" inflClass="177" inflClassAbbr="1" requiresInfl="+" />
          </morph>
        </stem>
        <morph wordType="derivSfx">
          <shortName>-ti (Caus): ti</shortName>
          <derivMsa fromCat="167" fromCatAbbr="trans" toCat="171" toCatAbbr="bitrans" fromInflClass="0" toInflClass="177" toInflClassAbbr="1" requiresInfl="+" />
        </morph>
      </stem>
      <failure>The inflectional template named 'Bitransitive verb' for category 'bitransitive verb' failed because the required suffix slot 'Tense' was not found.</failure>
    </full>
    <morph wordType="166">
      <shortName>-ko (Past): bi</shortName>
      <inflClasses>
        <inflClass hvo="178" abbr="2" />
      </inflClasses>
      <inflMsa slot="166" slotAbbr="Tense" />
    </morph>
  </seq>
  <seq step="Try to build a Word analysis node on a Full analysis node.">
    <morph wordType="180">
      <shortName>ni- (1SgSubj): ni</shortName>
      <inflMsa slot="180" slotAbbr="Subject" />
    </morph>
    <morph wordType="181">
      <shortName>yu- (2SgObj): yu</shortName>
      <inflMsa slot="181" slotAbbr="Object" />
    </morph>
    <morph wordType="derivPfx">
      <shortName>xo- (Pass): xo</shortName>
      <derivMsa fromCat="171" fromCatAbbr="bitrans" toCat="167" toCatAbbr="trans" fromInflClass="178" fromInflClassAbbr="1" toInflClass="178" toInflClassAbbr="2" requiresInfl="+" />
    </morph>
    <word syncat="167" syncatAbbr="trans">
      <failure>The category 'trans' requires inflection, but there was no inflection.</failure>
      <full syncat="167" syncatAbbr="trans" requiresInfl="+" inflected="-">
        <stem syncat="167" syncatAbbr="trans" inflClass="177" inflClassAbbr="1" requiresInfl="+">
          <morph wordType="root">
            <shortName>*bili (to.see): himbilira</shortName>
            <stemMsa cat="167" catAbbr="trans" inflClass="177" inflClassAbbr="1" requiresInfl="+" />
          </morph>
        </stem>
      </full>
    </word>
    <morph wordType="derivSfx">
      <shortName>-ti (Caus): ti</shortName>
      <derivMsa fromCat="167" fromCatAbbr="trans" toCat="171" toCatAbbr="bitrans" fromInflClass="0" toInflClass="177" toInflClassAbbr="1" requiresInfl="+" />
    </morph>
    <morph wordType="166">
      <shortName>-ko (Past): bi</shortName>
      <inflClasses>
        <inflClass hvo="178" abbr="2" />
      </inflClasses>
      <inflMsa slot="166" slotAbbr="Tense" />
    </morph>
  </seq>
</word>